【裁判字號】    95,訴,532
【裁判日期】    950925
【裁判案由】    偽造有價證券等
【裁判全文】
臺灣板橋地方法院刑事判決               95年度訴字第532號
公  訴  人  臺灣板橋地方法院檢察署檢察官
被      告  丁○○
選任辯護人  楊國宏律師
?????  余忠益律師
上列被告因偽造有價證券等案件，經檢察官提起公訴（94年度偵
字第20544 號），本院判決如下：
    主  文
丁○○共同連續行使偽造之信用卡，處有期徒刑陸月，如易科罰
金，以參佰元折算壹日，如事實欄所示之偽造信用卡、偽造署押
、簽帳單，均沒收。
被訴恐嚇危害安全部分無罪。
    事  實
一、丁○○與賀世強（另案審結）原為男女友人，賀世強自不詳
    來源取得偽造之信用卡後，夥同丁○○、劉晏碩（另案審理
    中）及甲○○（另經檢察官為緩起訴處分）等人，共同基於
    行使偽造信用卡、行使偽造私文書、意圖為自己不法所有而
    詐欺取財之概括犯意聯絡，自九十四年三月間起至同年七月
    （起訴書誤載為六月）間，多次由賀某駕車搭載蘇女等人，
    至位於臺北縣、市內由賀某選定之店家，由賀某交付偽造之
    身分證件及信用卡數張，由蘇女等人持卡前往冒名刷卡購物
    ，先出示上有不詳之人偽造之林志玲、乙○○○等簽名之偽
    卡以供店員核對簽名，且於簽帳單上偽簽林志玲、乙○○○
    等簽名，偽造完成表示林志玲、乙○○○等簽名持卡人願依
    約付款之意之簽帳單，再持交各該店家而行使之，使各該店
    家人員因而陷於錯誤，而將商品交付蘇女等人，均足以生損
    害於上開店家及林志玲、乙○○○等人。得手後，再將所購
    物品交予賀某處理，並賺取賀某所交付變賣價格約三成之報
    酬。嗣甲○○於九十四年七月十一日晚間八時許，與不知情
    之林依純（另經檢察官為不起訴處分）前往臺北縣蘆洲市○○路一五六號「吸引力牛仔屋」刷卡消費時，接續於消費新
    臺幣（下同）二一八○元、九八八四元後，出示上有乙○○○偽造簽名之偽卡刷卡，再於簽帳單二紙（各二聯）上，各
    由甲○○各偽簽乙○○○簽名一次（各複寫為二枚），再持
    交該店店員丙○○核對而行使，旋經丙○○察覺有異，當場
    報警查獲，而循線查知上情。
二、案經臺灣板橋地方法院檢察署檢察官自動檢舉簽分偵查後起
    訴。
    理?由
壹、有罪部分：
一、訊據被告丁○○就上揭犯罪事實於偵查及本院審理中坦承不
    諱，與證人甲○○於偵查中之證詞（依刑事訴訟法第一百五
    十九條之一第二項規定具有證據能力）、同案被告賀世強於
    本院審理時之供述、同案被告劉晏碩、被害人即匯豐銀行信
    用卡風險控管部專員劉宗仁、丙○○、乙○○○（後改名林
    芮廑）於警詢、偵查中之陳述（依刑事訴訟法第一百五十九
    條之五第一項規定具有證據能力）互核大致相符，並有扣案
    偽造乙○○○身分證一張、偽造之匯豐銀行信用卡二張及簽
    帳單二紙可資佐證（雙方對證據能力均不爭執），足認被告
    前揭自白與事實相符，堪予採信，本案事證明確，被告犯行
    已堪認定，自應依法論科。
二、被告行為後，刑法業於九十四年二月二日經總統以華總一義
    字第○九四○○○一四九○一號令修正公布，並於九十五年
    七月一日施行，刑法施行法第一條之一亦於九十五年六月十
    四日經總統以華總一義字第○九五○○○八五一八一號令公
    布施行，參酌最高法院九十五年五月二十三日刑事庭第八次
    會議決議，修正後刑法第二條第一項之規定，係規範行為後
    法律變更所生新舊法律比較適用之準據法，於修正後刑法施
    行後，應適用修正後刑法第二條第一項之規定，為「從舊從
    輕」之比較。另於比較時應就罪刑有關之共犯、未遂犯、想
    像競合犯、牽連犯、連續犯、結合犯，以及累犯加重、自首
    減輕暨其他法定加減原因（如身分加減）與加減比例等一切
    情形，本於統一性及整體性原則，綜其全部罪刑之結果而為
    比較。修正後刑法刪除第五十五條牽連犯之規定，此項刪除
    雖非犯罪構成要件之變更，但顯已影響行為人刑罰之法律效
    果，自屬法律已有變更，經比較新舊法結果，以被告行為時
    之修正前法較為有利於被告；修正後刑法刪除第五十六條連
    續犯之規定，此項刪除雖非犯罪構成要件之變更，但顯已影
    響行為人刑罰之法律效果，自屬法律已有變更，經比較新舊
    法結果，以被告行為時之修正前法較為有利於被告。修正後
    刑法第四十一條第一項前段關於易科罰金折算標準之規定，
    已由修正前之銀元一百元、二百元、三百元修正為新臺幣一
    千元、二千元、三千元，經比較新舊法結果，以被告行為時
    之舊法較為有利於被告。因之，經綜其全部罪刑之結果而為
    比較，以修正前刑法有利於被告，應一體適用修正前刑法之
    規定，合先敘明。核被告所為，係犯刑法第二百○一條之一
    第二項之行使偽造信用卡罪、同法第二百十六條、第二百十
    條之行使偽造私文書罪、同法第三百三十九條第一項之詐欺
    取財罪。被告偽造署名為偽造私文書之階段行為，偽造私文
    書之低度行為，復為行使偽造私文書之高度行為所吸收，均
    不另論罪。被告與賀世強、劉晏碩、甲○○等人間，就上揭
    行使偽造信用卡罪、行使偽造私文書罪、詐欺取財罪間，具
    有犯意聯絡及行為分擔，為共同正犯。被告前後多次行使偽
    造信用卡、行使偽造私文書、詐欺取財犯行，時間緊接，方
    法相同，觸犯構成要件相同之罪，顯係基於概括犯意為之，
    為連續犯，均依修正前刑法第五十六條之規定，以一罪論，
    並加重其刑。被告所犯行使偽造信用卡、行使偽造私文書、
    詐欺取財三罪間，有方法、結果之牽連關係，依修正前刑法
    第五十五條之規定，應從較重之行使偽造信用卡罪處斷。爰
    審酌被告加入偽卡集團，於集團內不惟自己擔任車手，並兼
    為吸收車手、擴大組織成員之角色，參與甚深，大量以偽卡
    消費並賺取不當暴利，渠等為謀私利，導致銀行大量呆帳，
    終轉由全體國民承擔，嚴重危害社會交易安全，衝擊金融秩
    序，兼衡其素行、犯罪動機、目的、手段、所生危害，到案
    後自知事證明確，未多為無謂辯解而坦承自己犯行，嗣後並
    勇於指證共犯犯行，雖未賠償被害人分毫，然尚見補償過錯
    之舉等一切情狀，量處如主文所示之刑，並諭知易科罰金折
    算標準，以示警懲。末查被告等使用之偽造信用卡，部分雖
    未扣案，然衡情為塑膠製品，並非易於滅失之物，應依刑法
    第二百零五條規定，不問屬於被告與否，宣告沒收，至車手
    偽造之簽帳單，交付特約商店或銀行存查部分，非屬被告等
    人所有，惟其上之林志玲、乙○○○等偽造署押，應依刑法
    第二百十九條之規定諭知沒收，而車手取回之偽造簽帳單客
    戶存根聯，則屬被告及共犯所有，因犯罪所得之物，爰依刑
    法第三十八條第一項第三款規定諭知沒收。
三、臺灣桃園地方法院檢察署檢察官九十五年度偵字第九一三四
    號移送併辦意旨略以：被告復與李宏男、劉晏碩、白國文（
    綽號小白）、白國武（綽號小胖）、李坤峰、張雅智（綽號
    阿智）、劉慶祥（綽號阿祥）、黃建參（綽號三哥），共同
    基於意圖為自己不法所有而偽造信用卡以行使詐取財物之犯
    意聯絡，自民國九十五年三月二十一日起，由李宏男向某馬
    來西亞籍綽號潘仔之真實姓名年籍不詳男子，以每筆一萬元
    不等之價格，購買如附表所示銀行之信用卡內、外碼等電磁
    紀錄資料，再向某真實姓名年籍不詳之人取得無該等資料之
    信用卡卡片（俗稱白卡），由其等自行利用網版、打凸機、
    燙金機等機器設備製作卡面，另以電腦輸入磁條號碼，以此
    方式偽造如附表所示之信用卡。由李宏男指揮車手丁○○、
    劉晏碩、白國文、白國武、李坤峰、張雅智、劉慶祥等人，
    共同或分組搭乘李宏男所駕駛之營業小客車或李坤峰所駕駛
    之營業小客車，在桃園縣、台北縣市等地信用卡特約商店，
    持該等偽造之信用卡刷卡消費，並偽造不實之署名於刷卡簽
    帳單上，致使該等特約商店之店員陷於錯誤，誤以為該等刷
    卡之人為真正之持卡人，白國文等人再將刷得贓物交付李宏
    男，由其以市價四至五成之價格，販賣予明知為來路不明贓
    物之黃建參，所得朋分花用，總計刷卡詐得共計價值約為七
    百零二萬二千四百十五元之財物。嗣於九十五年四月十四日
    下午二時許，李宏男攜帶偽造之二十張信用卡，在台北縣板
    橋市○○路157 號萬家福賣場前，分配予白國文、李坤峰、
    張雅智、劉慶祥等人進入盜刷，白國文進入該賣場內持用偽
    造信用卡盜刷，並偽造「王文福」署名於簽帳單上，詐得價
    值為三萬八千七百九十元之液晶電視一台、配件二盒等物，
    將之放置於李坤峰所駕駛之營業小客車上，為警當場查獲，
    另於同日下午三時三十分許，持台灣桃園地方法院所核發之
    搜索票在李宏男位於台北市○○區○○路二四巷五弄10號住
    處，起獲其所有供製造偽造信用卡之工具燙金機、手提電腦
    、列印機、盜刷詐得如附表所示之物品及偽造半成品信用卡
    約二百張。於同日下午三時三十分許，在黃建參位於台北縣
    三重市○○街二五號四樓住處及所駕駛自用小客車內，起出
    其向李宏男所故買之贓物。再於九十四年四月十四日下午四
    時四十分許，在桃園縣中壢市○○路○段四三巷十七號四樓
    ，查獲劉晏碩與被告二人，因認被告此部分所為，亦涉犯刑
    法第二百零一條之一第二項之行使偽造信用卡罪、同法第二
    百十六條、第二百十條之行使偽造私文書罪、同法第三百三
    十九條第一項之詐欺取財罪嫌，且與本案有連續犯之裁判上
    一罪關係。惟查，移送併辦部分之犯罪時間，與本案論罪科
    刑部分之犯罪時間相距近九月，已難認為時間緊接，且證人
    李宏男於本院另案（九十五年度訴字第一八四六號）審理中
    亦證稱：九十五年四月前並未參與偽卡集團詐購商品之犯行
    ，係在九十五年四月後，經賀世強提供偽卡，才搭載車手劉
    晏碩及被告四處刷卡等情（九十五年度訴字第一八四六號卷
    ，本院九十五年七月二十六日審判筆錄，被告及辯護人不爭
    執證據能力），被告於同前案、同審判期日亦證稱：九十五
    年以後才看過證人李宏男，是在九十五年三月二十三、二十
    四日幫李宏男刷偽卡二、三次，大約賺幾千元等情（同前卷
    、同前審判筆錄），亦無從認為併案部分係被告基於本案之
    概括犯意所為，從而移送併辦部分與本案起訴並論罪科刑部
    分並無連續犯之裁判上一罪關係，本院無從併予審酌，應退
    由檢察官另行偵辦，附此敘明。
貳、無罪部分：
一、公訴意旨另以：被告丁○○於甲○○經查獲後，唯恐張女供
    出不利渠等之實情，竟於臺灣板橋地方法院檢察署檢察官偵
    查，中連續以行動電話及傳送簡訊之方式，恫嚇張女須堅持
    供稱信用卡係拾獲云云，不得供出信用卡來源之實情，否則
    將找人對其潑灑硫酸，且將不利於其家人安危，使張女心生
    畏懼，因認被告此部分所為，係犯刑法第三百零五條之恐嚇
    危害安全罪嫌。
二、按犯罪事實應依證據認定之，無證據不得認定犯罪事實；又
    不能證明被告犯罪者，即應諭知無罪之判決，刑事訴訟法第
    一百五十四條第二項、第三百零一條第一項分別定有明文。
    次按認定不利於被告之事實，須依積極證據，苟積極證據不
    足為不利於被告事實之認定時，即應為有利於被告之認定；
    又告訴人之告訴，係以使被告受刑事訴追為目的，是其陳述
    是否與事實相符，仍應調查其他證據以資審認，最高法院三
    十年上字第八一六號、五十二年臺上字第一三○○號判例意
    旨可資參照。
三、訊據被告堅決否認有何恐嚇犯行，至公訴意旨認為被告涉有
    上開罪嫌，則係以證人甲○○於偵查中之證述為據。惟查，
    證人甲○○於本院審理時證稱：賀世強於九十四年十月十八
    日之前曾打電話給伊，要求伊不要將事情講出來，如果伊講
    出來的話，就要潑伊硫酸，伊因為很害怕，不知道被告是否
    還和賀世強在一起，所以不敢接被告的電話，伊因為太慌張
    了，認為被告和賀世強還在一起，就認定兩人都有恐嚇伊，
    事實上傳簡訊及打電話給伊說要潑硫酸的是賀世強等情，又
    證人當庭提出、據稱為被告所傳簡訊內容則為「聽說案子你
    算我一份！太胡扯了；事情是你跟他，我跟他早沒關係，不
    知道嗎？」亦經當庭勘驗（本院九十五年五月二十九日審判
    筆錄），均無從認定被告確曾為起訴書所指之惡害通知，亦
    乏積極證據足資認定被告與賀世強就恐嚇犯行有犯意聯絡，
    是證人甲○○指稱被告恐嚇部分，尚嫌屬推測之詞，其證述
    存有相當瑕疵，復無其他積極證據足資證明被告確有公訴人
    所指之恐嚇危害安全犯行，揆諸前開法條及判例意旨，本件
    被告恐嚇危害安全罪嫌部分尚屬不能證明，依法應為被告無
    罪之諭知。
據上論斷，應依刑事訴訟法第299 條第1 項前段、第301 條第1
項，刑法第2 條第1 項前段、修正前第28條、修正前第56條、第
201 條之1 第2 項、第216 條、第210 條、第339 條第1 項、第
205 條、第219 條、修正前第55條、修正前第41條第1 項第2 款
、修正前第38條第1 項第3 款，罰金罰鍰提高標準條例第1 條前
段、修正前第2 條，判決如主文。
本案經檢察官靳開聖到庭執行職務。
中    華    民    國    95    年    9     月    25    日
                  刑事第八庭  審判長法  官  王屏夏
??????????????????法?官  彭全曄
??????????????????法?官  王偉光
以上正本證明與原本無異
如不服本判決應於送達後10日內向本院提出上訴狀
??                                書記官  陳怡君
中    華    民    國    95    年    9     月    26    日
附錄本案論罪科刑法條全文：
中華民國刑法第201條之1
意圖供行使之用，而偽造、變造信用卡、金融卡、儲值卡或其他
相類作為簽帳、提款、轉帳或支付工具之電磁紀錄物者，處1 年
以上7 年以下有期徒刑，得併科3 萬元以下罰金。
行使前項偽造、變造之信用卡、金融卡、儲值卡或其他相類作為
簽帳、提款、轉帳或支付工具之電磁紀錄物，或意圖供行使之用
，而收受或交付於人者，處5 年以下有期徒刑，得併科3 萬元以
下罰金。
中華民國刑法第210 條
偽造、變造私文書，足以生損害於公眾或他人者，處5 年以下有
期徒刑。
中華民國刑法第216 條
行使第210 條至第215 條之文書者，依偽造、變造文書或登載不
實事項或使登載不實事項之規定處斷。
中華民國刑法第339 條
意圖為自己或第三人不法之所有，以詐術使人將本人或第三人之
物交付者，處5 年以下有期徒刑、拘役或科或併科1 千元以下罰
金。
以前項方法得財產上不法之利益或使第三人得之者，亦同。
前二項之未遂犯罰之。


司法院資訊處製作；財團法人民間司法改革基金會備份。
